【裁判字號】    89,自,505
【裁判日期】    900831
【裁判案由】    詐欺
【裁判全文】
臺灣臺南地方法院刑事判決                          八十九年度自字第五五號
    自  訴  人  乙○○
    被      告  甲○○
右列被告因詐欺案件，經自訴人提起自訴 ，本院判決如左：
    主  文
甲○○無罪。
    理  由
一、自訴意旨略以：被告甲○○經營勝達實業有限公司，於民國八十九年六月間起至
    同年十月間止，向自訴人所營福星企業行購買塑膠袋及材料等物，共計新台幣（
    下同）一十四萬七千七百九十二元，乃簽發票號分別為0000000、000
    0000、0000000、面額各為二萬六千八百七十元、三萬、三萬六千四
    百元之支票三紙，供作貨款，惟屆期提示支票均未兌現，因認被告涉有刑法第三
    百三十九條第一項詐欺罪嫌云云。
二、按犯罪事實應依證據認定之，無證據不得推定其犯罪事實；又不能證明被告犯罪
    ，應諭知無罪之判決，刑事訴訟法第一百五十四條、第三百零一條第一項分別定
    有明文。次按刑法第三百三十九條第一項詐欺罪之成立，以意圖為自己或第三人
    不法之所有，以詐術使人將本人或第三人之物交付為要件。復按民事上之債務不
    履行，縱係出於可歸責於債務人之事由，苟無足以證明債務人自始蓄意以此行詐
    之積極證據，亦不得以事後不履行債務之事實，推定其具有刑事犯罪之故意。而
    在當事人間依一般社會經驗原須承擔信用風險之遠期票據交易，對事後票據不獲
    支付之結果，尤屬可得預見之不利益，要無因債務人施詐而於錯誤可言。
三、訊據被告甲○○固坦承與林聖欽合夥經營勝達實業有限公司之事實，惟堅詞否認
    有何詐欺犯行，辯稱伊並不認識自訴人，亦未向之購買塑膠貨物，僅因公司用伊
    名義之支票給付貨款，嗣公司經營不善，結束營業時處理債務時，因疏漏而未與
    自訴人處理，並非係詐欺自訴人，又伊已與自訴人達成和解等語。經查，自訴人
    於本院審理時供稱被告確實未曾親自訂貨，而其公司所送貨物都是訴外人林聖欽
    及勝達實業有限公司會計陳秀珠收貨，現與被告已達成和解等情，被告即未向自
    訴人訂貨顯難對之施行詐術，雖勝達實業有限公司以被告名義支票供作貨款，將
    前揭三紙支票交付自訴人，則自訴人既同意收受支票作為貨款之支付，而未到期
    之支票本為遠期支付或信用之工具，故被告簽發支票供作公司支付貨款，尚難認
    即係施行詐術之行為，自訴人僅以其所簽發之支票不獲兌現，即認被告涉有詐欺
    犯行，尚嫌無據。綜上所述，本件被告與自訴人間純屬民事糾葛，應循民事途徑
    解決。此外復查無其他積極證據足資證明被告有何詐欺犯行，尚不能證明其犯罪
    ，應為被告無罪之諭知。
據上論斷，應依刑事訴訟法第三百四十三條、第三百零一條第一項，判決如主文。
中    華    民    國      九十        年      八      月    三十一    日
  臺灣臺南地方法院刑事第二庭
                                          法  官  鍾  邦  久
右正本證明與原本無異。
如不服本判決，應於判決送達後十日內，向本院提出上訴狀。
                                          書記官  陳  玉  果
中    華    民    國      九十        年      八      月    三十一    日


司法院資訊處製作；財團法人民間司法改革基金會備份。
